臺灣高等法院刑事裁定
109年度抗字第1669號
抗  告  人  
即 具 保人  吳傑人


被      告  林子超


上列抗告人即具保人因聲請沒入保證金案件，不服臺灣桃園地方
法院中華民國109年8月17日所為沒入保證金裁定（108年度易字
第1252號），提起抗告，本院裁定如下：
    主  文
抗告駁回。
    理  由
一、原裁定意旨略以：被告林子超前經原審合法傳喚，應於民國
    109年3月11日上午9時30分到庭行準備程序，竟無故不到庭
    ，原審依法囑警拘提被告，未有所獲。復再合法傳喚被告應
    於同年7月1日（原裁定誤繕為11日，應予更正）下午4時45
    分到庭行準備程序，仍未到庭。嗣又傳喚被告並通知具保人
    應偕同被告於同年8月12日上午9時30分到庭行準備程序，否
    則即依法沒入具保人繳交之保證金，詎被告及具保人均無故
    不到庭，有桃園市政府警察局桃園分局109年4月7日桃警分
    刑字第1090016053號函暨檢附原審法院拘票、拘提結果報告
    書、原審準備程序傳票之送達證書、被告之個人戶籍資料查
    詢結果、本院在監在押全國紀錄表、具保人陳報之年籍資料
    及原審準備程序筆錄等在卷可稽，足證被告確已逃匿，爰裁
    定抗告人繳納之保證金新臺幣（下同）3萬元及實收利息沒
    入之等語。
二、抗告意旨略以：被告於偵查中委任抗告人即具保人為辯護人
    ，被告與抗告人平日聯繫無礙，被告尚留其母電話以供抗告
    人聯繫，足認被告無逃匿意圖。又抗告人於原審109年7月1
    日開庭後聯繫被告之母，其母表示：「伊無法聯繫被告，被
    告平日對其很孝順」等語。依其母所言，被告平日應會告知
    其母其行蹤，如今迄未告知，足認被告目前生死未明，被告
    既僅為生死未明，尚難認有逃匿之情事，即不符刑事訴訟法
    第118條第1項之要件，原審法院未審酌上情，且未交代不採
    信之理由，實有未洽。爰請求撤銷原裁定，重新調查，以符
    法治云云。
三、按具保之被告逃匿者，應命具保人繳納指定之保證金額，並
    沒入之。不繳納者，強制執行。保證金已繳納者，沒入之；
    依第118條規定沒入保證金時，實收利息併沒入之；又沒入
    保證金，以法院之裁定行之，刑事訴訟法第118條第1項、第
    119條之1第2項、第121條第1項分別定有明文。又具保係羈
    押之替代手段，繳納保證金之目的即在擔保被告按時出庭或
    接受執行，使訴訟程序得以順利進行，是如被告經合法傳喚
    而無正當理由不到庭接受審判或執行，即屬「逃匿」之行為
    。
四、經查：
　㈠被告因竊盜等案件，於偵查中於108年1月10日聲請羈押，經
    法官訊問後，認被告雖犯罪嫌疑重大，但無羈押必要，准予
    以3萬元具保並限制住居，經具保人吳傑人繳納保證金後，
    將被告釋放等情，有刑事被告保證書、國庫存款收款書（10
    8年刑保字第13號）在卷可稽。嗣檢察官起訴後，原審傳喚
    被告應於109年3月11日到庭，經合法送達未到，復命警拘提
    無著。原審再次傳喚被告應於109年7月1日到庭仍未到，遂
    傳喚被告並通知具保人應偕同被告於109年8月12日上午9時3
    0分到庭，否則即依法沒入保證金，詎被告及具保人均無故
    不到庭等情，有桃園市政府警察局桃園分局109年4月7日桃
    警分刑字第1090016053號函暨檢附原審法院拘票、拘提結果
    報告書、原審法院準備程序傳票之合法送達證書、被告之個
    人戶籍資料查詢結果、本院在監在押全國紀錄表、具保人陳
    報之年籍資料及原審法院準備程序筆錄等在卷可稽。是被告
    既經多次合法傳喚而未到案，足證被告確已逃匿，自應將具
    保人繳納之保證金及實收利息併沒入，經核尚無不合。
  ㈡抗告人以被告與抗告人平日均保持聯繫，且提供其母電話予
    抗告人，足認被告無逃匿意圖；又被告與其母感情甚篤，平
    日會告知其母行蹤，現被告未告知其母行蹤而不知其行蹤，
    足見係生死未明而非逃匿云云。惟被告有逃匿之事實，已如
    前述，抗告人僅以被告未告知其母行蹤、現不知所在，而空
    言生死未明，並未提出被告有何有正當理由無法到庭之證據
    ，即屬無憑。抗告以此指摘原裁定不當，並無理由，應予駁
    回。
據上論斷，依刑事訴訟法第412條，裁定如主文。
中　　華　　民　　國　　109 　年　　10　　月　　19　　日
                  刑事第七庭    審判長法　官  孫惠琳
                                      法　官  連雅婷
                                      法　官  張育彰
以上正本證明與原本無異。
不得再抗告。
                                      書記官  周士涵
中　　華　　民　　國　　109 　年　　10　　月　　20　　日